臺灣彰化地方法院刑事判決　　　　　　　94年度訴字第1555號
公　訴　人　臺灣彰化地方法院檢察署檢察官
被　　　告　甲○○
　　　　　　　　　　（現因另案於臺灣彰化監獄執行中）
上列被告因違反毒品危害防制條例案件，經檢察官提起公訴（九
十四年度毒偵字第三四七八號），本院依簡式審判程序判決如下
：
    主  文
甲○○連續施用第一級毒品，累犯，處有期徒刑壹年。
    事  實
一、甲○○前因施用毒品案件，先後二次經本院裁定送觀察、勒
    戒後，均認無繼續施用毒品傾向，分別由臺灣彰化地方法院
    檢察署檢察官於民國八十八年十一月五日、八十九年七月二
    十六日，先後以八十八年度毒偵字第一三四五號、八十九年
    度毒偵字第二三五九號為不起訴處分確定；又因施用毒品案
    件，由臺灣彰化地方法院檢察署檢察官聲請強制戒治，並以
    九十年度毒偵字第二七五八號提起公訴，經本院於九十年十
    月二十三日以九十年度訴字第一一三六號判處有期徒刑八月
    ，於九十年十二月二十五日確定，另強制戒治部分，則經依
    本院裁定令入戒治處所施以強制戒治，於九十一年三月十五
    日停止戒治出所並付保護管束，嗣經本院撤銷保護管束，再
    令入戒治處所施以強制戒治，而於九十二年三月十九日執行
    完畢釋放；再因施用毒品案件，經本院於九十二年一月二十
    八日以九十二年度訴字第四一號判處有期徒刑七月，於九十
    二年二月二十日確定，前開二罪嗣經接續執行，已於九十三
    年一月二十日縮短刑期假釋出監，並於九十三年五月二十五
    日縮刑期滿未經撤銷假釋，視為執行完畢。復因施用毒品案
    件，經本院於九十四年三月二十八日以九十三年度訴字第一
    六四九號判處有期徒刑一年二月，於九十四年四月二十日確
    定（刻正在監執行中）。詎猶不思悔改，於前揭強制戒治執
    行完畢釋放後五年內，復基於施用第一級毒品海洛因之概括
    犯意，自九十四年四月中旬某日起，至九十四年六月九日上
    午止，在彰化縣溪州鄉○○村○路巷四十一弄四十一號住處
    及彰化縣溪州鄉潮洋村潮洋國小後側圍牆旁等處，以將海洛
    因摻水後用針筒注射體內之方式，連續施用第一級毒品海洛
    因多次。嗣於九十四年五月十五日，因另涉竊盜案件而為警
    調查，經其同意並採其尿液送檢驗，結果呈嗎啡陽性反應。
二、案經彰化縣警察局北斗分局報請臺灣彰化地方法院檢察署檢
    察官偵查起訴。
    理  由
一、上開事實，業據被告甲○○於本院準備程序、審理時認罪而
    坦承不諱，而被告於九十四年五月十五日，經警採其尿液送
    檢驗結果，確呈嗎啡陽性反應，有尿液代號與真實姓名對照
    認證單、彰化縣衛生局煙毒尿液檢驗成績書各一紙附卷可憑
    。又被告前因施用毒品案件，先後二次經本院裁定送觀察、
    勒戒後，均認無繼續施用毒品傾向，分別由臺灣彰化地方法
    院檢察署檢察官於八十八年十一月五日、八十九年七月二十
    六日，先後以八十八年度毒偵字第一三四五號、八十九年度
    毒偵字第二三五九號為不起訴處分確定；又因施用毒品案件
    ，由臺灣彰化地方法院檢察署檢察官聲請強制戒治，經依本
    院裁定令入戒治處所施以強制戒治，於九十一年三月十五日
    停止戒治出所並付保護管束，嗣經本院撤銷保護管束，再令
    入戒治處所施以強制戒治，而於九十二年三月十九日執行完
    畢釋放一節，亦有臺灣彰化地方法院檢察署刑案資料查註紀
    錄表、臺灣高等法院被告全國前案紀錄表各一份附卷可據。
    綜上所述，本件事證明確，被告前揭犯行，洵堪認定，應予
    依法論科。
二、核被告甲○○所為，係犯毒品危害防制條例第十條第一項之
    施用第一級毒品罪。起訴書雖僅就被告自九十四年四月中旬
    某日起，至九十四年五月十四日下午四時許止，連續施用第
    一級毒品多次之犯行提起公訴，未論及被告其餘施用第一級
    毒品之犯行，然檢察官就犯罪事實一部起訴者，其效力及於
    全部，本件上開其餘施用第一級毒品犯行與公訴人起訴書所
    載經論罪部分之施用第一級毒品犯罪事實，具有連續犯之裁
    判上一罪關係，應為起訴效力所及，本院自應併予審究。被
    告供施用而持有第一級毒品之低度行為，應為施用第一級毒
    品之高度行為所吸收，不另論罪。被告先後多次施用第一級
    毒品犯行，時間緊接，犯罪構成要件相同，顯係基於概括之
    犯意反覆為之，為連續犯，應依刑法第五十六條之規定，以
    一罪論，並加重其刑。另被告前曾因施用毒品案件，經本院
    於九十年十月二十三日以九十年度訴字第一一三六號判處有
    期徒刑八月，於九十年十二月二十五日確定；再因施用毒品
    案件，經本院於九十二年一月二十八日以九十二年度訴字第
    四一號判處有期徒刑七月，於九十二年二月二十日確定，前
    開二罪嗣經接續執行，已於九十三年一月二十日縮短刑期假
    釋出監，並於九十三年五月二十五日縮刑期滿未經撤銷假釋
    ，視為執行完畢，此有臺灣彰化地方法院檢察署刑案資料查
    註紀錄表、臺灣高等法院被告全國前案紀錄表各一件在卷可
    稽，其於五年內再犯有期徒刑以上之前揭施用第一級毒品罪
    ，應依刑法第四十七條之規定論以累犯，並遞加重其刑。爰
    審酌被告犯罪之動機、目的、施用毒品係自戕身心，且前業
    因施用毒品，經送觀察、勒戒及強制戒治，猶不知悔改，竟
    又再度施用第一級毒品，顯乏禁絕毒害之決心，惟其犯後坦
    承犯行、態度尚稱良好等一切情狀，量處如主文所示之刑，
    以示懲儆。
據上論斷，應依刑事訴訟法第二百七十三條之一第一項、第二百
九十九條第一項前段，毒品危害防制條例第十條第一項，刑法第
十一條前段、第五十六條、第四十七條，判決如主文。
本案經檢察官江孟芝到庭執行職務。
中　　華　　民　　國  　94　　年 　10　　月　  14     日
                  臺灣彰化地方法院刑事第三庭
                      法　　　官  李  進  清
以上正本證明與原本無異。
如不服本判決，應於判決送達後10日內向本院提出上訴狀 (須附
繕本)。
中　　華　　民　　國　　94　　年　　10　　月　　14　　日
                      書  記  官  張  木  松
附錄論罪科刑法條：
毒品危害防制條例第10條第1項
施用第一級毒品者，處 6 月以上 5 年以下有期徒刑。
